臺灣雲林地方法院刑事判決　　　　　　　 96年度訴字第700號
公　訴　人　臺灣雲林地方法院檢察署檢察官
被　　　告　甲○○
上列被告因毒品危害防制條例案件，經檢察官提起公訴（96年度
毒偵字第662 、663 號），被告於準備程序中就被訴事實為有罪
之陳述，受命法官於聽取當事人之意見後，本院合議庭裁定改由
受命法官獨任以簡式審判程序審理，判決如下：
    主  文
甲○○施用第一級毒品，累犯，處有期徒刑壹年肆月，減為有期
徒刑捌月，扣案之注射針筒壹支沒收。
    犯罪事實及理由
壹、程序事項：
    本件經被告甲○○於準備程序期日為有罪之陳述，而經本院
    裁定以簡式審判程序加以審理，則依據刑事訴訟法第273 條
    之2 、同法第159 條第2 項之規定，不適用傳聞法則有關限
    制證據能力之相關規定；並得依同法第310 條之2 之準用同
    法第454 條之規定製作略式判決書，依法僅需記載犯罪事實
    、證據名稱及應適用之法條，並得以簡略方式為之，如認定
    之犯罪事實、證據及應適用之法條，與檢察官聲請簡易判決
    處刑書或起訴書之記載相同者，得引用之，合先敘明。
貳、實體事項：
一、構成犯罪事實：
    甲○○前於民國91年間因施用毒品案件，經送強制戒治，並
    由臺灣彰化地方法院檢察署檢察官於91年12月25日，以91年
    度毒偵字第2431號提起公訴，嗣經臺灣彰化地方法院於92年
    4 月30日，以92年度訴第116 號判決判處應執行有期徒刑10
    月，於92年5 月19日確定，甫於93年10月30日執行完畢；至
    強制戒治部分，則於92年10月30日執行完畢。詎仍不知悔改
    ，於前開強制戒治執行完畢後5 年內復基於施用第一級毒品
    海洛因及第二級毒品甲基安非他命之犯意，於96年2 月6 日
    採尿前回溯72小時內某時，在雲林縣麥寮鄉某處，以將毒品
    海洛因及甲基安非他命混合摻水置入注射針筒，再注射手臂
    血管之方式，同時施用第一級毒品海洛因及第二級毒品甲基
    安非他命1 次。嗣於96年2 月5 日中午12時23分許，在彰化
    縣芳苑鄉○○村○○路與立德街交岔路口，為警當場查獲，
    並扣得其所有施用毒品用之注射針筒1 支，經其同意採集尿
    液送驗後，結果呈甲基安非他命及嗎啡陽性反應，始悉上情
    。
二、認定犯罪事實所憑之證據名稱：
    (一)彰化縣警察局芳苑分局尿液真實姓名對照認證單及詮昕科
      技股份有限公司濫用藥物尿液檢驗報告各1 份。
    (二)刑案資料查註紀錄表及全國施用毒品案件紀錄表各1 份。
    (三)注射針筒1 支扣案。
    (四)被告甲○○於本院審理時之自白，且與上開積極證據相符
      ，應可採信。
    (五)綜上所述，本件事證明確，被告犯行應堪認定。
三、論罪科刑之理由：
    (一)查海洛因，係毒品危害防制條例第2 條第2 項第1 款所定
      之第一級毒品；甲基安非他命，係毒品危害防制條例第2
      條第2 項第2 款所定之第二級毒品。是核被告甲○○所為
      ，係犯毒品危害防制條例第10條第1 項之施用第一級毒品
      罪、同條例第10條第2 項之施用第二級毒品罪。被告施用
      第一級及第二級毒品前後持有第一級及第二級毒品之低度
      行為應分別為施用第一級及第二級毒品之高度行為所吸收
      ，均不另論罪。被告以1 施用行為，同時施用第一級毒品
      海洛因及第二級毒品甲基安非他命，係1 行為觸犯數罪名
      之想像競合犯，應依刑法第55條規定，從一重之毒品危害
      防制條例第10條第1 項施用第一級毒品罪處斷。起訴意旨
      認被告所犯上開2 罪係分論併罰之罪，容有誤會，應予更
      正。
    (二)被告前於91年間因施用毒品案件，經臺灣彰化地方法院於
      92年4 月30日，以92年度訴第116 號判決判處應執行有期
      徒刑10月，於92年5 月19日確定，甫於93年10月30日執行
      完畢，有臺灣高等法院被告前案紀錄表1 份在卷可參，其
      於前開有期徒刑執行完畢後5 年內故意再犯本件有期徒刑
      以上之罪，為累犯，應依刑法第47條第1 項規定加重其刑
      。
    (三)爰審酌被告前經送強制戒治後，竟仍不知悔改，又再犯本
      件之罪，顯見其並無決心戒除毒癮，及其犯罪之目的單純
      、手段平和、所生危害非鉅、犯罪後坦承犯行態度尚可，
      並考量施用毒品者均有相當程度之成癮性及心理依賴性，
      其犯罪心態與一般刑事犯罪之本質並不相同等一切情狀，
      量處如主文所示之刑。另本件被告施用第一級毒品及第二
      級毒品之犯罪時間在96年4 月24日以前，核與中華民國96
      年罪犯減刑條例第2 條第1 項第3 款規定相符，併予依同
      條例第7 條規定，諭知其減得之刑。
    (四)扣案之注射針筒1 支係供被告施用第一級及第二級毒品所
      用之物，且屬被告所有，業據被告供承在卷，應依刑法第
      38條第1 項第2 款規定，宣告沒收。
四、適用之法律：
    (一)刑事訴訟法第273 條之1 第1 項、第299 條第1 項前段。
    (二)毒品危害防制條例第10條第1 項、第2 項、第23條第2 項
      。
    (三)刑法第11條前段、第47條第1 項、第38條第1 項第2 款。
    (四)中華民國96年罪犯減刑條例第2 條第1 項第3 款、第7 條
      。
本案經檢察官廖弼妍到庭執行職務。
中　　華　　民　　國　　96　　年　　11　　月　　13　　日
                  刑事第二庭  法  官  廖淑華
以上正本證明與原本無異。
如不服本判決，應於判決收受後10日內，向本院提出上訴狀（須
附繕本）。
                              書記官  張菀純
中　　華　　民　　國　　96　　年　　11　　月　　13　　日
附錄本案論罪科刑法條全文：
毒品危害防制條例第10條：
施用第一級毒品者，處6 月以上5 年以下有期徒刑。
施用第二級毒品者，處3 年以下有期徒刑。
